# 工程领用材料

提问人：日落大道lixue 时间：2020-12-09 10:52:00
领用材料在建工程，结果该工程只是前期筹集未真正实施，在建工程前期费用挂账很多年，现在确认不做需要结转在建工程进费用，请问该批材料应该如何处理，可以直接进费用吗

回答人：chenyiwei
考虑该批材料还有无其他用途，或者能否出售。如果还可以作为原材料使用的，可以转回存货；如果已无其他用途的，则随同该在建工程账面价值的其他组成部分一起核销，计入营业外支出。